臺灣屏東地方法院刑事判決　　　　　　　　　　　　　九十一年度訴字第五一一號
　　公　訴　人　臺灣屏東地方法院檢察署檢察官
　　被　　　告　甲○○
右列被告因毒品危害防制條例案件，經檢察官提起公訴（九十一年度毒偵字第五二五
號），本院判決如左：
    主  文
甲○○連續施用第一級毒品，累犯，處有期徒刑捌月。
被訴施用第二級毒品部分，免訴。
    事  實
一、甲○○前因違反毒品危害防制條例案件，經臺灣高等法院高雄分院於民國八十九
    年四月二十八日，以八十九年度上易字第五五二號判處有期徒刑六月確定，甫於
    八十九年十月五日易科罰金執行完畢，竟不知悔改。復曾因施用毒品案件，經本
    院以八十七年度毒聲字第七五五號裁定送觀察勒戒，認為有繼續施用毒品傾向，
    經本院以八十七年度毒聲字第九九○號裁定送強制戒治，嗣因實施成效良好，經
    本院以八十八年度毒聲字第七五六裁定停止強制戒治並付保護管束，嗣保護管束
    期間滿，經臺灣屏東地方法院檢察署檢察官於八十八年十一月三十日，以八十八
    年度戒毒偵字第一三三號不起訴處分確定。又於八十九年五月間因施用第一、二
    級毒品案件，經檢察官提起公訴並聲請強制戒治，由臺灣高等法院高雄分院於九
    十年五月七日，判處有期徒刑八月、六月，應執行刑有期徒刑一年確定（刑期自
    九十一年九月二十五日起，尚未執行完畢。），其於第二次之強制戒治期間，因
    實施良好再經本院以九十年度毒聲字第三○六號裁定停止戒治，並交付保護管束
    。詎甲○○於保護管束期間，於九十年七月十九日上午九時三十分許之前九十六
    時某時內，在不詳地點，以不明方法，再施用第二級毒品安非他命一次，經檢察
    官起訴（業經本院以九十年度易緝字第四七號判處有期徒七月，並於九十一年八
    月一日確定）及聲請強制戒治，經本院於九十年八月七日，以九十年度毒聲字第
    一四○九號裁定撤銷停止戒治，令入戒治處所施以強制戒治。甲○○竟於被撤銷
    停止戒治後，再入戒治處所施以強制戒治前，復基施用第一級毒品海洛因之概括
    犯意，自九十一年一月間起，至九十一年三月五日止，連續在屏東市○○路○段
    二二六巷二號住處，以針筒注射之方式，施用第一級毒品海洛因多次。嗣於九十
    一年三月五日，在高雄市○鎮區○○路二二一巷三十五號前因通緝為警查獲，經
    採集尿送驗結果呈嗎啡陽性反應，始知上情。
二、案經高雄市政府警察局苓雅分局報請臺灣高雄地方法院檢察署檢察官呈請臺灣高
    等法院高雄分院檢察署檢察長核轉臺灣屏東地方法院檢察署檢察官偵查起訴。
    理  由
壹、有罪部分：
一、訊據被告甲○○坦承於停止戒治出所後，在右開時、地，連續以針筒注射之方式
    ，施用第一級毒品海洛因多次之事實，核與其為警緝獲後所採集之尿液，經送驗
    呈嗎啡陽性反應之結果相符，有高雄市立凱旋醫院煙毒尿液檢驗成績書及臺灣檢
    驗科技股份有限公司濫用藥物尿液檢驗報告書各一紙附卷可憑，被告之自白與事
    實相符，自得採為證據。另被告前因施用毒品案件，經本院以八十七年度毒聲字
    第七五五號裁定送觀察勒戒，認為有繼續施用毒品傾向，經本院以八十七年度毒
    聲字第九九○號裁定送強制戒治，嗣因實施成效良好，經本院以八十八年度毒聲
    字第七五六裁定停止強制戒治並付保護管束，嗣保護管束期間滿，經臺灣屏東地
    方法院檢察署檢察官於八十八年十一月三十日，以八十八年度戒毒偵字第一三三
    號不起訴處分確定。又於八十九年五月間因施用第一、二級毒品案件，經檢察官
    提起公訴並聲請強制戒治，由臺灣高等法院高雄分院於九十年五月七日，判處有
    期徒刑八月、六月，應執行刑有期徒刑一年確定，其於第二次之強制戒治期間，
    因實施良好經本院以九十年度毒聲字第三○六號裁定停止戒治，並交付保護管束
    。被告於保護管束期間，即於九十年七月十九日上午九時三十分許之前九十六時
    某時內，在不詳地點，以不明方法，再施用第二級毒品安非他命一次，而經檢察
    官起訴，經本院於九十一年六月二十五日以九十年度易緝字第四七號判處有期徒
    七月，並於同年八月一日確定，並經本院於九十年八月七日，以九十年度毒聲字
    第一四○九號裁定撤銷停止戒治，令入戒治處所施以強制戒治等事實，有臺灣高
    等法院高雄分院九十年度上訴字第三三一號、本院九十一年度易緝字第四七號刑
    事判決書、該署刑案資料查註紀錄表及臺灣高等法院被告全國前案紀錄表各一份
    在卷可憑。是本件事證明確，被告犯行洵堪認定。
二、核被告甲○○所為，係犯毒品危害防制條例第十條第一項之施用第一級毒品罪，
    其施用第一級毒品海洛因前後持有之低度行為，應為施用之高度行為所吸收，不
    另論罪。又其先後多次犯行，時間緊接，所犯構成要件相同，顯係基於概括之犯
    意反覆為之，為連續犯，應以一罪論，並加重其刑。又公訴人雖僅就被告九十一
    年三月五日十八時許起回溯七十二小時內某時，施用第一級毒品海洛因之犯行提
    起公訴，惟其餘部分與前開論罪科刑部分，有連續犯之裁判上一罪關係，應為起
    訴效力所及，本院應併予審判，附此敘明。又被告前因違反毒品危害防制條例案
    件，經臺灣高等法院高雄分院於民國八十九年四月二十八日，以八十九年度上易
    字第五五二號判處有期徒刑六月確定，甫於八十九年十月五日易科罰金執行完畢
    ，有臺灣高等法院被告全國全案紀錄表及臺灣屏東地方法院檢察署刑案資料查註
    紀錄表各一份在卷可考，其於執行完畢後五年內，再犯本件有期徒刑以上之刑之
    罪，為累犯，應依刑法第四十七條規定加重其刑。爰審酌被告前因施用毒品犯行
    ，甫經一次觀察、勒戒及二次強制戒治後，仍故態復萌，於停止戒治期間再施用
    毒品不輟，無視於毒品對於自身健康之戕害及國家對於杜絕毒品犯罪之禁令，惡
    性非輕，並審酌被告施用毒品之次數、犯後已坦承犯行，態度尚佳等一切情狀，
    量處如主文所示之刑。至前開注射針筒雖係被告供本件犯罪所用之物，但非違禁
    物且並未扣案，復無證據足資證明其尚存在，為免日後執行困難，爰不另宣告沒
    收，附此敘明。
貳、免訴部分：
一、公訴意旨略以：被告另基於概括之犯意，自九十年五月間起至九十一年三月五日
    十七時止，在屏東市○○路○段二二六巷自宅，施用第二級毒品安非他命。而認
    其尚涉有毒品危害防制條例第十條第二項之施用第二級毒品罪。
二、按案件有曾經判決確定者，應諭知免訴之判決，刑事訴訟法第三百零二條第一款
    定有明文。又案件曾經判決確定者，應為免訴之判決，此項原則關於實質上一罪
    或裁判上一罪，均有其適用，連續犯係裁判上之一罪，其一部分犯罪事實曾經判
    決確定者，其效力當然及於全部，故檢察官復將其他部分重行起訴，亦應諭知免
    訴之判決，有最高法院四十九年臺非字第二０號判例意旨可參。
三、經查：
      (一)關於公訴意旨所稱被告於右開時地連續施用第二級毒品安非他命之事實，雖
        經被告坦承不諱，且其為警緝獲後所採集之尿液，送驗呈甲基安非他命陽性
        反應，有高雄市立凱旋醫院煙毒尿液檢驗成績書及臺灣檢驗科技股份有限公
        司濫用藥物尿液檢驗報告書各一紙附卷可憑。
    (二)惟前述被告於保護管束期間，於九十年七月十九日上午九時三十分許之前九
        十六時某時內，在不詳地點，以不明方法，再施用第二級毒品安非他命一次
        ，而經檢察官起訴，並經本院於九十一年六月二十五日以九十年度易緝字第
        四七號判處有期徒七月，並於同年八月一日確定之事實，有該判決及臺灣高
        等法院被告全國全案紀錄表一件附卷可證。
      (三)本件公訴意旨所稱被告自九十年五月間起至九十一年三月五日十七時止，在
        屏東市○○路○段二二六巷自宅，施用第二級毒品安非他命之犯行，於被告
        上開確定判決之施用時間之前，且所犯構成要件相同，顯係其基於概括之犯
        意反覆所為，為連續犯，乃裁判上一罪無誤。則揆諸前開說明，即應諭知被
        告此部分免訴之判決，以符法制。
據上論斷，應依刑事訴訟法第二百九十九條第一項前段、第三百零二條第一款，毒品
危害防制條第十條第一項，刑法第十一條前段、第四十七條、第五十六條，判決如主
文。
中      華      民      國    九十一    年      十      月    二十一    日
                                    臺灣屏東地方法院刑事第五庭
          法  官  楊萬益
右正本證明與原本無異。
如不服本判決應於收受本判決送達後十日內向本院提出上訴書狀，其未敘述上訴理由
者，並得於提起上訴後十日內向本院補提理由書狀（均須按他造當事人之人數附繕本
 ）「切勿逕送上級法院」
                                          書記官   呂坤宗
中      華      民      國     九十一    年      十      月    二十四   日
附錄論罪科刑法條
毒品危害防制條例第十條第一項：
施用第一級毒品者，處六月以上五年以下有期徒刑。
